【裁判字號】    98,易,751
【裁判日期】    980827
【裁判案由】    竊盜
【裁判全文】
臺灣桃園地方法院刑事判決               98年度易字第751號
公  訴  人  臺灣桃園地方法院檢察署檢察官
被      告  甲○○
上列被告因竊盜案件，經檢察官提起公訴（98年度偵字第15776
號），嗣因被告就被訴事實為有罪之陳述，經詢問檢察官及被告
意見後，合議庭乃裁定改依簡式審判程序判決如下：
    主  文
甲○○攜帶兇器竊盜，累犯，處有期徒刑柒月；又攜帶兇器竊盜
，累犯，處有期徒刑柒月；又攜帶兇器竊盜，累犯，處有期徒刑
柒月；又攜帶兇器竊盜，累犯，處有期徒刑柒月。應執行有期徒
刑貳年。
    事  實
一、甲○○於民國88年間因犯竊盜案件，經臺灣高等法院以89年
    度上易字第566 號判處有期徒刑3 年，並於刑之執行前令入
    勞動場所強制工作3 年確定；嗣於89年間又因犯竊盜及脫逃
    等案件，再經臺灣高等法院以89年度上易字第1974號分別判
    處有期徒刑2 年6 月，並於刑之執行前令入勞動場所強制工
    作3 年，以及有期徒刑3 月，定應執行有期徒刑2 年7 月，
    並於刑之執行前令入勞動場所強制工作3 年確定。91年3 月
    26日入泰源技訓所強制工作，93年3 月16日裁定免除強制工
    作繼續執行徒刑。前開3 罪嗣經臺灣板橋地方法院97年度聲
    減字第223 號裁定減刑後，應合併執行有期徒刑5 年4 月，
    甫於97年9 月25日縮短刑期假釋出監，於同年11月16日未經
    撤銷假釋而執行完畢。
二、詎甲○○仍不知悛悔，竟意圖為自己不法之所有，基於竊盜
    之犯意，分別為如下之竊盜犯行：
(一)、於98年5 月15日晚間某時，徒步行經位於桃園縣中壢市○○
    ○路981 巷151 號旁之私人停車場前，見該處適無人看管，
    認有機可乘，乃臨時起意，持其所有客觀上可供兇器使用，
    足以對人之生命、身體產生危害之T 形扳手1 支作為工具，
    撬開乙○所有停放於該處車號0010-EX 號自小客車駕駛座車
    門後進入車內，再以前開T 型扳手撬開汽車電門發動之方式
    ，將車駛走而竊取得手，以供己代步使用，至其所持之T 型
    扳手1 支則隨手扔棄路旁。
(二)、於98年5 月22日下午1 時許，駕駛前所竊得車號0010-EX 號
    自小客車行經桃園縣中壢市○○路211 巷20號前時，因其所
    駕駛之車輛汽油用盡，適見丙○○所有車號LS-4616 號自小
    客車亦停放於該處，竟先持其所有客觀上可供兇器使用，足
    以對人之生命、身體產生危害之T 型扳手撬開底盤油箱螺絲
    ，再利用其自備之水管插入上開自小客車油箱內，抽取存放
    其中之92無鉛汽油至自備之白色水桶中，共計以此方式竊取
    市價新臺幣（下同）600 元之汽油得逞，事後並隨手扔棄其
    所攜帶之T 型把手1 支。
(三)、於98年5 月28日下午3 時30分許，仍駕駛前所竊得車號0010
    -EX 號自小客車，行至臺北市○○區○○路39巷時，因缺錢
    花用，適見丁○○所有車號GV-1513 號自小客車停放該處，
    即以客觀上可供兇器使用，足以對人之生命、身體產生危害
    之T 型把手1 支撬開該車後行李箱，竊取丁○○所有之身分
    證、健保卡、駕駛執照及現金含鈔票及零錢共計約2,000 元
    得手，事後並隨手扔棄其所攜帶之T 型扳手於路邊。
(四)、於98年6 月6 日凌晨1 時30分許，再駕駛前所竊得車號0010
    -EX 號自小客車，行經臺北市大同區○○○路○ 段305 號前
    時，因覺車號0010-EX 號自小客車煞車系統故障無法使用，
    ，利用車主徐夢娟所有車號HY-7640 號自小客車深夜停放上
    址而無人注意之際，持其所有客觀上可供兇器使用，足以對
    人之生命、身體產生危害之T 形扳手1 支作為工具，撬開該
    自小客車車門後進入車內，再以前開T 型扳手撬開汽車電門
    發動之方式，將車駛走而竊取得逞，事後並隨手扔棄其所攜
    帶之T型扳手於路邊。
三、而甲○○於竊得車號HY-7640 號自小客車後，自認前所竊得
    車號0010-EX 自小客車車主失竊後似均未報警，為降低遭警
    查獲之風險，遂將所竊得車輛上原懸掛之HY-7640 號車牌2
    面拆卸丟棄於臺北市○○街堤外某處停車場，並換掛其原先
    竊得之車號0010-EX 號自小客車車牌，仍供己代步使用。嗣
    於98年6 月8 日晚間11時16分許，甲○○行經桃園縣中壢市
    ○○路144 號前遭警察覺有異予以攔查，甲○○見狀本欲加
    速逃離現場，卻不慎撞上號誌桿，為警當場查獲，並扣得鑰
    匙1 把，始循線查悉上情。
四、案經桃園縣政府警察局移請臺灣桃園地方法院檢察署檢察官
    偵查後起訴。
    理  由
一、本件被告甲○○所犯為死刑、無期徒刑、最輕本刑為3 年以
    上有期徒刑以外之罪，其於準備程序進行中，就被訴事實為
    有罪之陳述，經告知簡式審判程序之旨，並聽取當事人之意
    見後，本院合議庭裁定由受命法官獨任進行簡式審判程序，
    合先敘明。
二、訊據被告甲○○對上開犯罪事實迭於警詢、偵訊及本院審理
    時坦承不諱，核與證人即被害人乙○、丙○○、丁○○、徐
    夢娟於警詢中證述情節大致均相符合（見98年度偵字第1240
    3 號卷第30至36頁、98年度偵字第15776 號卷第20至21頁）
    。本院衡酌被告與上開證人彼此間素不相識，又無仇怨，渠
    等實無故設虛詞以陷被告於不利之必要，遑論證人所述各節
    ，復又核與被告歷次供稱內容相互一致，至堪認定前揭證述
    內容屬實，而得資為被告甲○○自白之佐證。至證人丁○○
    於警詢時固係指稱伊失竊現金數額為5,500 元云云（見98年
    度偵字第12403 號卷第36頁），惟為被告甲○○所堅決否認
    ，並供稱：「皮夾裡面只有1500元，連同車上的其他零錢加
    起來快要到2,000 元，沒有到5,500 元」等語（見本院98年
    7 月29日訊問筆錄第2 頁）。查被告甲○○既已坦承全部犯
    行，且被害人丁○○又表示對其失竊損失部分並不欲對被告
    提出民事求償告訴，被告實無必要再就竊取現金數額之細節
    故為虛偽陳述，況本案除被害人丁○○之指訴外，亦查無其
    他證據足認該車內確有5,500 元金額，是認被告就此所辯，
    尚非無據，公訴意旨就此所為認定，尚有未洽，附此敘明。
    此外，並有搜索扣押筆錄、扣押物品目錄表、失車—唯讀案
    件基本資料、桃園縣政府警察局車輛尋獲電腦輸入單、贓物
    認領保管單、查獲現場照片及監視錄影畫面翻拍照片等在卷
    可稽。本件事證至臻明確，被告前揭犯行洵堪認定，應予依
    法論科。
三、論罪科刑：
(一)、按刑法第321 條第1 項第3 款之攜帶兇器竊盜罪，係以行為
    人攜帶兇器竊盜為其加重條件，此所謂兇器，其種類並無限
    制，凡客觀上足對人之生命、身體、安全構成威脅，具有危
    險性之兇器均屬之，且祇須行竊時攜帶此種具有危險性之兇
    器為已足，並不以攜帶之初有行兇之意圖為必要。以本件被
    告甲○○歷次行竊時使用之T 型扳手撬開自小客車車門、油
    箱蓋等情觀之，顯見其質地堅硬，自屬足以殺傷人生命、身
    體之器械，顯為具有危險性之兇器。是核被告甲○○就犯罪
    事實欄二、(一)、(二)、(三)、(四)之所為，均係犯刑法第321 條第
    1 項第3 款之攜帶兇器竊盜罪。又刑法第321 條第1 項第2
    款所稱安全設備，本應以附著於不動產者為限，且係指與門
    扇牆垣相類似之防盜設備，該設備亦不因竊盜而併同常竊者
    始足當之。準此，被告甲○○固曾於行竊時破壞汽車車門鎖
    ，惟其就此部分所為仍不屬破壞前揭規定所稱之安全設備，
    併此敘明。被告所犯前揭四罪，犯意個別，行為互殊，應予
    分論併罰。
(二)、查被告甲○○於88年間因犯竊盜案件，經臺灣高等法院以89
    年度上易字第566 號判處有期徒刑3 年，並於刑之執行前令
    入勞動場所強制工作3 年確定；嗣於89年間又因犯竊盜及脫
    逃等案件，再經臺灣高等法院以89年度上易字第1974號分別
    判處有期徒刑2 年6 月，並於刑之執行前令入勞動場所強制
    工作3 年，以及有期徒刑3 月，定應執行有期徒刑2 年7 月
    ，並於刑之執行前令入勞動場所強制工作3 年確定。91年3
    月26日入泰源技訓所強制工作，93年3 月16日裁定免除強制
    工作繼續執行徒刑。前開3 罪嗣經臺灣板橋地方法院97年度
    聲減字第223 號裁定減刑後，應合併執行有期徒刑5 年4 月
    ，甫於97年9 月25日縮短刑期假釋出監，於同年11月16日未
    經撤銷假釋而執行完畢，此有臺灣高等法院被告前案紀錄表
    在卷可稽。則其於受有期徒刑執行完畢後，5 年內故意再犯
    本件有期徒刑以上之罪，為累犯，均應依刑法第47條第1 項
    規定加重其刑。
(三)、爰審酌被告甲○○正值壯年，本應努力奮鬥規劃開展人生，
    竟不思以正途獲取財物，所為攜帶兇器竊盜犯行，對社會秩
    序危害不輕，且竊得財物數量非微、次數亦不少，犯行亦不
    可謂不嚴重，惟念其犯後自警詢時即一再主動坦承犯行，表
    示悔悟，堪認其確已知自省，所竊財物復均多已交還被害人
    乙○等人，被害人所受損害得獲部分原狀之回復，並兼衡被
    告之犯罪動機、智識程度、品行等一切情狀，量處如主文所
    示之刑，並定應執行刑，以為警惕。
四、沒收部分：
(一)、扣案之零錢包1 個、海洛因（含袋毛重1.89公克）1 包及安
    非他命（含袋總毛重1.66公克）3 包，因均查無證據足以證
    明確與本件被告竊盜犯行有關，無從於被告所犯本件竊盜罪
    名項下宣告沒收，宜由檢察官另為妥適之處理，先予敘明。
(二)、扣案之車鑰匙1 把係被告甲○○竊取自車號0010-EX 自小客
    車，業據其於本院審理時供述詳實，自不屬被告所有之物，
    又非違禁物，是亦不予以沒收。
(三)、扣案之被害人丁○○所有身分證、健保卡、駕駛執照各1 張
    ，被害人乙○所有車號0010-EX 號自小客車，以及被害人徐
    夢娟所有車號HY-7640 號自小客車，均已於98年6 月9 日發
    還各該被害人，併此敘明。
(四)、未扣案之T 型把手共計4 把固均係被告甲○○所有，以供行
    竊時所使用，業據被告甲○○自承不諱，惟其既於每次竊取
    財物得逞後，即隨手將之扔棄於路邊，因前開T 型把手4 支
    均未扣案，亦無證據證明現均尚存在，為免將來執行之困難
    ，爰不宣告沒收之，再予敘明。
據上論斷，應依刑事訴訟法第273 條之1 第1 項、第299 條第1
項前段，刑法第321 條第1 項第3 款、第47條第1 項、第51條第
5 款，刑法施行法第1 條之1 第1 項、第2 項前段，判決如主文
。
本案經檢察官吳佳美到庭執行職務。
中    華    民    國    98    年    8     月    27    日
                  刑事第八庭    法  官   呂綺珍
附錄論罪科刑法條：
中華民國刑法第321條
（加重竊盜罪）
犯竊盜罪而有左列情形之一者，處6 月以上、5 年以下有期徒刑
：
一、於夜間侵入住宅或有人居住之建築物、船艦或隱匿其內而犯
    之者。
二、毀越門扇、牆垣或其他安全設備而犯之者。
三、攜帶兇器而犯之者。
四、結夥三人以上而犯之者。
五、乘火災、水災或其他災害之際而犯之者。
六、在車站或埠頭而犯之者。
前項之未遂犯罰之。
以上正本證明與原本無異。
如不服本判決應於收受判決後10日內向本院提出上訴書狀，並應
敘述具體理由。其未敘述上訴理由者，應於上訴期間屆滿後20日
內向本院補提理由書(均須按他造當事人之人數附繕本)「切勿逕
送上級法院」。
                                     書記官  范升福
中    華    民    國    98    年    8     月    28    日


司法院資訊處製作；財團法人民間司法改革基金會備份。
